【裁判字號】    89,上訴,1326
【裁判日期】    890811
【裁判案由】    毒品危害防制條例
【裁判全文】
臺灣高等法院臺中分院刑事判決                  八十九年度上訴字第一三二六號
    上  訴  人
    即  被  告  甲○○
右上訴人因毒品危害防制條例案件，不服台灣台中地方法院八十九年度訴字第一０七
六號八十九年六月九日第一審判決（起訴案號：台灣台中地方法院檢察署八十九年度
毒偵字第二０一八號），提起上訴，本院判決如左：
      主  文
上訴駁回。
    事  實
一、甲○○曾因違反麻醉藥品管理條例案件，經法院判處有期徒刑七月，於八十四年
    八月十二日執行完畢，又因施用毒品案件，經台灣台中地方法院二次裁定送勒戒
    處所觀察、勒戒後，均認無繼續施用毒品傾向，分別由台灣台中地方法院檢察署
    檢察官於八十九年一月十七日以八十八年度偵緝字第三三號、台灣南投地方法院
    檢察署於八十九年一月十八日以八十八年度毒偵字第五八一號、八十九年毒偵字
    第一０七號不起訴處分確定在案。王進乾仍不知悔改，復基於概括犯意，自八十
    九年一月二十五日起至八十九年三月九日，連續在台中市○○路某處房屋、台中
    縣、市不詳加油站之廁所內及偏僻路邊，約三至七日施用第一級毒品海洛因一次
    ，施用方法為將海洛因加入香煙再點火吸用。嗣於八十九年三月十一日一時許，
    在台中市○○區○○路一一一巷口，為警查獲，經採尿送鑑呈嗎啡陽性反應。
二、案經台中市警察局第四分局報請台灣台中地方法院檢察署檢察官偵查起訴。
    理  由
一、右揭施用毒品事實，訊之上訴人即被告甲○○坦承不諱，其於前開時間被查獲後
    經警採取其尿液，送請檢驗結果，檢出有嗎啡反應，有台中市衛生局煙毒尿液檢
    驗成績書附卷可按，而海洛因吸食入人體後，水解還原成嗎啡，再循嗎啡之代謝
    方式排出體外。被告之自白與事實相符，自可採為斷罪之證據。被告右揭施用毒
    品犯行，事證明確，可以認定。又被告曾因施用毒品案件，經原審法院二次送勒
    戒處所觀察、勒戒後，均認無繼績施用毒品之傾向，分別由台灣台中地方法院檢
    察署檢察官於八十九年一月十七日以八十八年度偵緝字第三三號、台灣南投地方
    法院檢察署於八十九年一月十八日以八十八年度毒偵字第五八一號、八十九年毒
    偵字第一０七號不起訴處分確定在案，有上開不起訴處分書二件在卷可憑（見偵
    查卷宗第四十頁、第四十一頁），被告於五年內三犯施用第一級毒品海洛因之犯
    行，證據明確，可以認定。並據行政院衛生署藥物食品檢驗局以（七三）藥檢壹
    字第０三０二二一號函說明綦詳，是上訴人即被告右開施用海洛因之罪證已甚明
    確，犯行洵堪認定。
二、按海洛因為毒品危害防制條例第二條第二項第一款所規定之第一級毒品。本件被
    告已因二次施用毒品經送觀察勒戒後，均認無繼續施用毒品傾向，由檢察官分別
    為不起訴處分在案，被告再行施用第一級毒品，應認為係三犯。核被告所為，應
    成立毒品危害防制條例第十條第一項之施用第一級毒品罪。其持有毒品之低度行
    為，應為施用之高度行為所吸收，不另論以持有毒品罪；又其先後多次犯行，時
    間緊接，方法相同，顯係基於概括犯意反覆為之，觸犯構成要件相同之罪，為連
    續犯，應以一罪論，並加重其刑。檢察官起訴以外之本件被告施用海洛因之犯行
    ，與起訴部分之犯行，有裁判上一罪之關係，亦為起訴效力所及，應依法予以審
    理。被告曾因違反麻醉藥品管理條例案件，經法院判處有期徒刑七月，於八十四
    年八月十二日執行完畢，此有刑案前科資料查註紀錄附卷可稽，其於執行完畢後
    ，五年之內，再犯本件有期徒刑之罪，為累犯，應依法遞加重其刑。
三、原審以上訴人即被告罪證明確，適用毒品危制防制條例第十條第一項、第二十條
    第三項，刑法第十一條前段、第五十六條、第四十七條規定，並按累犯、連續犯
    規定加重其刑，及審酌上訴人即被告等一切犯罪情狀，量處有期徒刑一年六月，
    認事用法並無不當，量刑亦屬適當，上訴意旨指摘原判決量刑過重，為無理由，
    應予駁回。
四、據上論斷，應依刑事訴訟法第三百六十八條，判決如主文。
本案經檢察官乙○○到庭執行職務。
中      華      民      國     八十九     年      八      月    十一    日
                                   臺灣高等法院臺中分院刑事第九庭
                                         審判長法  官  胡  森  田
                                               法  官  康  應  龍
                                               法  官  趙  春  碧
右正本證明與原本無異。
如不服本判決應於收受送達後十日內向本院提出上訴書狀，其未述上訴之理由者並
得於提起上訴後十日內向本院補提理由書（均須按他造當事人之人數附繕本）。
                                               書記官  廖  來  信
中      華      民      國     八十九     年      八      月   十五     日
                                                                        Ｄ


司法院資訊處製作；財團法人民間司法改革基金會備份。
